# 求助版主((急))：地下管线清理和调查业务如何判断是某一时点还是某一阶段的履约义务？

提问人：shajun跃 时间：2020-04-26 17:33:03
求助：地下管线清理和调查业务如何判断是某一时点还是某一阶段的履约义务？
现遇到一家企业，经营地下管线的清理（包括清淤，通过清理使管线排水通畅）和调查业务（主要调查管线存在的缺陷，形成调查报告供客户使用），一般管线清理和调查业务在一个合同中，业主也可以分开与不同的施工方签署，同时管线清理和调查业务在一个合同中时，这两个履约义务仅仅存在先后的施工顺序（都属于劳务），一般先进行清理后开展调查劳务。问：
1 、管线调查劳务是否属于某一阶段的履约义务？客户主要使用调查报告形成管线的修正方案，即调查报告是转让的商品，客户收到了调查报告，即实现了商品的控制权转移。按照某一阶段履约义务的三个条件，第一和第二个应该不符合，第三个条件，商品具有不可替代性应该不是问题，但且客户随时终止合同企业能否收回已完工部分劳务的款项（成本加利润），合同一般不做约定，但从法律上如企业无过错一般可以通过诉讼收回已完工部分的款项，不过企业一般综合考虑后不会起诉。感觉也不符合第三条件。管线调查劳务应属于某一时点的履约义务2 、考虑到管线清理和调查同属一个合同，且有前后的施工顺序（但调查过程或结果对管线清理没有影响，只不过管线清理是调查的前提），两个义务（承诺）可否分开作为单独的履约义务？

回答人：chenyiwei
1 、建议将管线的清理和调查作为两项履约义务。
2 、管线清理服务，客户可直接在本企业提供服务同时受益，所以属于在一段时间内履行的履约义务；管线调查服务，客户只有在本企业完成全部调查并提交报告后才能获益，且没有约定有权就已履行的履约义务收取款项，故属于一个时点履约的可能性较大。